---
title: "Proyecto 2 DataScience"
author: "Grupo 6"
date: "28 de agosto de 2019"
output:
  pdf_document: default
  html_document: default
---

```{r setup, include=FALSE, warning = FALSE}
knitr::opts_chunk$set(echo = TRUE)
```

# Resumen de información
En los avances de proyecto 1, se había presentado el análisis exploratorio del archivo equivocado. Por ello, el primer paso fue realizar análisis exploratorio sobre los archivos que incluyen únicamente las ventas por sector, así como la distribución de cada sector. 


## Objetivos
### Objetivo general
* Realizar un análisis exploratorio sobre las ventas por sector obtenidas en los países de Guatemala, El Salvador, Nicaragua y Honduras del año 2015 a 2019.

### Objetivos específicos
* Determinar cuales son los sectores que venden más y cuales son los que venden menos en cada país.

* Enlistar los productos que tienen más ventas y las que tienen menos ventas según los sectores que hayan resaltado en sus ventas totales.

* Analizar el comportamiento político, económico y social de los países centroamericanos Guatemala, El Salvador, Nicaragua y Honduras. 


## Variables
### Variables de interés
* Ventas: Es una variable cuantitativa la cual será la clave para el análisis exploratorio.

* Mes y año de venta: Variable cuantitativa indispensable para la creación de ventas totales.

* Ventas totales: Variable cuantitativa que será utilizada para encontrar los sectores con más ventas por país y para encontrar las categorías con más ventas por sector.

* Distrito: Variable de carácter cualitativo dado que indica la pertenencia de una venta o un distrito asignado a un país. 

### Variables Respuesta
* Sectores que tienen mayor y menor cantidad de venta.

* Productos que más se venden y categorías que se venden menos. 

* Mujeres que más venden en Nicaragua.


# Análisis exploratorio

## Librerías a usar
A continuación se llaman a todas los paquetes necesarios para poder llevar a cabo el análisis exploratorio.
```{r echo=FALSE, warning=FALSE, include=FALSE}
# Librerias a utilizar
require(ggpubr) # Para mejorar la visualización gráfica
require(tidyverse) # Para explotar, manipular y visualizar datos que comparten info
require(corrplot) # Para visualizar la matriz de correlación
require(cluster) #Para calcular la silueta
library(fpc) # Para hacer el plotcluster
library(NbClust) # Para determinar el numero de clusters optimo
library(factoextra) # Para hacer graficos bonitos de clustering
library(rela) # Para poder utilizar paf()
library(psych) # Para poder utilizar KMO()
#library(FactoMineR)
library(corrplot)
library(REdaS)
library(ggplot2) # Graficas bonitas
#library(ggpubr) # Graficas bonitas x2
#library(ggmap)
library(arules) # Reglas de asociacion
library(factoextra) 
library(arulesViz)
library(dplyr)
#library(caret) # Muestreo estratificado
library(class) # Para KNN
library(e1071) # Requisito para la matriz de confusión
library(openxlsx)
library(plyr)
require(cluster) #Para calcular la silueta
library(fpc) # Para hacer el plotcluster
library(NbClust) # Para determinar el numero de clusters optimo
library(factoextra) # Para hacer graficos bonitos de clustering 
library(forcats)
library(cluster)
```


```{r echo=FALSE, warning=FALSE}
#"/Users/quiebres/Documents/Ivan Maldonado/UVG/Sexto Semestre/Data Science/Proyecto2DS"
# /Users/odalisrg/Documents/Semestre 6/Data Science/Proyecto2DS/P2DS
# F:/Data Science/Proyecto 2/Proyecto2DS
#C:/Users/Home/Documents/Tercer año/Sexto Semestre/Data Science/Proyecto2DS/P2DS

#setwd("/Users/odalisrg/Documents/Semestre 6/Data Science/Proyecto2DS/P2DS")

# Leyendo el dataset de csv importacion
# Guatemala
SecG <- read.xlsx("USG1519.xlsx", sheet = 1, startRow = 1, colNames = TRUE,
                 rowNames = FALSE, detectDates = FALSE, skipEmptyRows = TRUE,
                 skipEmptyCols = TRUE, rows = NULL, cols = NULL, check.names = FALSE,
                 namedRegion = NULL, na.strings = "0", fillMergedCells = FALSE)
DescG <- read.xlsx("USG1519.xlsx", sheet = 2, startRow = 1, colNames = TRUE,
                 rowNames = FALSE, detectDates = FALSE, skipEmptyRows = TRUE,
                 skipEmptyCols = TRUE, rows = NULL, cols = NULL, check.names = FALSE,
                 namedRegion = NULL, na.strings = "NA", fillMergedCells = FALSE)
# Leyendo el dataset de csv importacion
# Honduras
SecH <- read.xlsx("USH1519.xlsx", sheet = 1, startRow = 1, colNames = TRUE,
                 rowNames = FALSE, detectDates = FALSE, skipEmptyRows = TRUE,
                 skipEmptyCols = TRUE, rows = NULL, cols = NULL, check.names = FALSE,
                 namedRegion = NULL, na.strings = "0", fillMergedCells = FALSE)
DescH <- read.xlsx("USH1519.xlsx", sheet = 2, startRow = 1, colNames = TRUE,
                 rowNames = FALSE, detectDates = FALSE, skipEmptyRows = TRUE,
                 skipEmptyCols = TRUE, rows = NULL, cols = NULL, check.names = FALSE,
                 namedRegion = NULL, na.strings = "NA", fillMergedCells = FALSE)
# Leyendo el dataset de csv importacion
# Nicaragua
SecN <- read.xlsx("USN1519.xlsx", sheet = 1, startRow = 1, colNames = TRUE,
                 rowNames = FALSE, detectDates = FALSE, skipEmptyRows = TRUE,
                 skipEmptyCols = TRUE, rows = NULL, cols = NULL, check.names = FALSE,
                 namedRegion = NULL, na.strings = "0", fillMergedCells = FALSE)
DescN <- read.xlsx("USN1519.xlsx", sheet = 2, startRow = 1, colNames = TRUE,
                 rowNames = FALSE, detectDates = FALSE, skipEmptyRows = TRUE,
                 skipEmptyCols = TRUE, rows = NULL, cols = NULL, check.names = FALSE,
                 namedRegion = NULL, na.strings = "NA", fillMergedCells = FALSE)
# Leyendo el dataset de csv importacion
# El Salvador
SecS <- read.xlsx("USS1519.xlsx", sheet = 1, startRow = 1, colNames = TRUE,
                 rowNames = FALSE, detectDates = FALSE, skipEmptyRows = TRUE,
                 skipEmptyCols = TRUE, rows = NULL, cols = NULL, check.names = FALSE,
                 namedRegion = NULL, na.strings = "NA", fillMergedCells = FALSE)
DescS <- read.xlsx("USS1519.xlsx", sheet = 2, startRow = 1, colNames = TRUE,
                 rowNames = FALSE, detectDates = FALSE, skipEmptyRows = TRUE,
                 skipEmptyCols = TRUE, rows = NULL, cols = NULL, check.names = FALSE,
                 namedRegion = NULL, na.strings = "0", fillMergedCells = FALSE)
```

Luego, se colocan ceros en las casillas que tienen NA ya que se analizará variables cuantitativas.
```{r}
SecG[is.na(SecG)] <- 0
SecH[is.na(SecH)] <- 0
SecN[is.na(SecN)] <- 0
SecS[is.na(SecS)] <- 0
```


## Modificación de columnas y filas
En esta parte, se creó una función que eliminara las primeras dos filas de todo el data set, ya que estas contenían el nombre de las columnas. Asimismo, se decidió dejar solamente cuatro columnas: Sector, Categoría, Producto y Ventas Finales. Todo lo demás se eliminó y se dejó solamente la información de todos los productos junto con sus categorías correspondientes. 

Sin embargo, se creó una nueva función que eliminara los sectores que no deben analizarse en este documento, tales como el sector AB y 0000, ya que son sectores de abogados y trabajadores. Asimismo, se elimina las categorías de Kimberly Clark, Descontinuados y Cuidado de uñas. 
```{r}
# -------------------------------
# Reduciendo el dataset
# -------------------------------
cambioTitulos <- function(x){
  names(x)[1] <- "Sector"
  names(x)[2] <- "Categoria"
  names(x)[3] <- "Producto"
  names(x)[length(x)] <- "VentasTotales"
  x <- x[-c(1, 2), ]
  x <- x[,c(1,2,3,length(x))]
}

# Modificaciones nuevas según Scentia
eliminarSectores <- function(x){
  x <- x[x$Sector != "0000", ]
  x <- x[x$Sector != "AB01", ]
  x <- x[x$Sector != "AB02", ]
  x <- x[x$Sector != "AB03", ]
}
# Elimina categorías
eliminarCat <- function(x){
  x <- x[x$Categoria != "KIMBERLY CLARK", ]
  x <- x[x$Categoria != "DESCONTINUADOS", ]
  x <- x[x$Categoria != "CUIDADO DE LAS UÑAS", ]
}


# -------------------------------
# Aplicación de las funciones
# -------------------------------
SecG <- cambioTitulos(SecG)
SecG <- eliminarSectores(SecG)
SecG <- eliminarCat(SecG)

SecG$VentasTotales <- as.numeric(SecG$VentasTotales)

SecS <- cambioTitulos(SecS)
SecS <- eliminarSectores(SecS)
SecS <- eliminarCat(SecS)

SecS$VentasTotales <- as.numeric(SecS$VentasTotales)

SecH <- cambioTitulos(SecH)
SecH <- eliminarSectores(SecH)
SecH <- eliminarCat(SecH)

SecH$VentasTotales <- as.numeric(SecH$VentasTotales)

SecN <- cambioTitulos(SecN)
SecN <- eliminarSectores(SecN)
SecN <- eliminarCat(SecN)

SecN$VentasTotales <- as.numeric(SecN$VentasTotales)


DescH <- DescH[-c(32,34),]
```

## Modificación a la hoja de descripción de sectores
Se dividió la descripción de cada sector a partir del símbolo "-" dejando dos filas. En la primera fila se econtraba el código del sector y en la segunda fila se encontraba la descripción del sector. Luego se le aplicó una transpuesta a estos data frame para obtener dos columnas. A partir de esto, se limpió el código de cada sector eliminando los espacios en blanco para poder ser utilizada en un futuro. Finalemnte se ordenaron los códigos de cada sector de menor a mayor.
```{r echo=FALSE}
#vector de sectores
## Guatemala
sectoresG <- strsplit(DescG[,c(2)], "-")
sectoresG <- data.frame(sectoresG)
sectoresG <- t(sectoresG[-c(2),])
sectoresG <- gsub(" ","", sectoresG)
sectoresG <- sort(sectoresG)

#Honduras
sectoresH <- strsplit(DescH[,c(2)], " - ")
sectoresH <- data.frame(sectoresH)
sectoresH <- t(sectoresH[-c(2),])
sectoresH <- gsub(" ","", sectoresH)
sectoresH <- sort(sectoresH)

## Nigaragua
sectoresN <- strsplit(DescN[,c(2)], "-")
sectoresN <- data.frame(sectoresN)
sectoresN <- t(sectoresN[-c(2),])
sectoresN <- gsub(" ","", sectoresN)
sectoresN <- sort(sectoresN)

## El Salvador
sectoresS <- strsplit(DescS[,c(2)], "-")
sectoresS <- data.frame(sectoresS)
sectoresS <- t(sectoresS[-c(2),])
sectoresS <- gsub(" ","", sectoresS)
sectoresS <- sort(sectoresS)
```

## Ventas totales de cada país
Se creó una función para sumar las ventas totales de cada producto de caa sector para obtener la venta total del sector en todo su periodo de tiempo. Después de esto, se graficaron las ventas totales de cada sector para cada país.
```{r}
crearLista <- function(x,y){
  lista <-c()
  for(i in seq(1, length(y), by=1)){
    sec <- subset(x, Sector == y[i])
    sec <- sec[,c(length(x))]
    lista[[i]] <- sum(as.numeric(sec))
  }
  return(lista)
}

# Guatemala
Guatemala <- as.data.frame(crearLista(SecG, sectoresG))
Guatemala$Sector <- sectoresG
names(Guatemala)[1] <- "VentasTotales"
Guatemala <- Guatemala[order(-Guatemala$VentasTotales),]
Guatemala %>%
  mutate(name = fct_reorder(Guatemala$Sector, desc(Guatemala$VentasTotales))) %>%
  ggplot( aes(x=name, y=Guatemala$VentasTotales)) +
    geom_bar(stat="identity", fill="#f68060", alpha=.6, width=.4) +
    coord_flip() +
    ylab("Ventas Totales por Sector") +
    xlab("Sector") +
    theme_bw()
```
Para el país de Guatemala se tiene que los sectores con más ventas son:

* CC (CLIENTES CONTADO - Distrito contado) con un total de 2840462 ventas por unidad

* 0021 (SANTA ROSA TODOS SUS MUNICIPIOS - Distrito Arius) con un total de 892428 ventas por unidad

* 0005 (CHIQUIMULA TODOS LOS MUNICIPIOS - Ditrito Sirius) con un total de 705007 ventas por unidad

* 0027 (JUTIAPA (CENTRO), MOYUTA, JALPATAGUA, JEREZ - Distrito Arius) con un total de 684809 ventas por unidad

* 0006 (ZACAPA TODOS LOS MUNICIPIOS - Distrito Sirius) con un total de 679730 ventas por unidad


Por otro lado, los sectores con menos ventas son:

* EX01 ( EXTERIOR - Distrito EXTERIOR) con un total de 0 ventas por unidad

* 0040 ( San Juan/San Pedro Sacatepequez - Distrito Orion) con un total de 2 ventas por unidad

* PR01 (PREMIOS POR RECOBRAR - Distrito Abogados) con un total de 12 ventas por unidad

* 0022 (TOTONICAPAN/QUETZALTENANGO - Distrito Orion) con un total de 190270 ventas por unidad

* 0042 (SECTOR 42 - Distrito Orion) con un total de 206768 ventas por unidad


## Top de productos de los sectores que más venden para Guatemala

### Sector CC (CLIENTES CONTADO - Distrito contado)
Se observa que los primeros tres productos que más venden en este sector pertenecen a la categoría de USO DIARIO, siendo estos: 
* Fresh Fit Spray Antimicótico 200 con 86,852 ventas.

* Top Secret Roll-On Baby Powder 80G, con 80,357 ventas.

* Scentia Roll On Extreme Lady 80G, con 45,836 ventas. 

```{r}
gCC <- subset(SecG, Sector == "CC")
gCC <- gCC[order(gCC$VentasTotales, decreasing = TRUE),]
head(gCC,3)
```

```{r}
gCCM <- as.data.frame(subset(SecG, VentasTotales > "0"))
gCCM <- gCCM[order(gCCM$VentasTotales, decreasing = TRUE),]
tail(gCCM, 10)
```


### Sector 0021 (SANTA ROSA TODOS SUS MUNICIPIOS - Distrito Arius)
Se observa que los primeros cuatros productos que más venden en este sector pertenecen a la categoría de USO DIARIO, siendo estos: 
* Fresh Fit Spray Antimicótico 200 con 17,392 ventas.

* Top Secret Roll-On Baby Powder 80G, con 16,557 ventas.

* Scentia Roll On Extreme Lady 80G, con 13,278 ventas. 

```{r}
g0021 <- subset(SecG, Sector == "0021")
g0021 <- g0021[order(g0021$VentasTotales, decreasing = TRUE),]
head(g0021,3)
```


```{r}
tail(g0021,3)
```


### Sector 0005 (CHIQUIMULA TODOS LOS MUNICIPIOS - Ditrito Sirius)
Se observa que los primeros productos que más venden en este sector pertenecen a la categoría de USO DIARIO y VISION FARMA, siendo estos: 
* Fresh Fit Spray Antimicótico 200 con 14,275 ventas.

* Top Secret Roll-On Baby Powder 80G, con 8,486 ventas.

* Scentia Roll On Extreme Lady 80G, con 8,452 ventas. 
```{r}
g0005 <- subset(SecG, Sector == "0005")
g0005 <- g0005[order(g0005$VentasTotales, decreasing = TRUE),]
head(g0005,3)
```

```{r}
tail(g0005,3)
```

### Sector 0027 (JUTIAPA (CENTRO), MOYUTA, JALPATAGUA, JEREZ - Distrito Arius)
Se observa que los primeros productos que más venden en este sector pertenecen a la categoría de USO DIARIO y VISION FARMA, siendo estos: 
* Fresh Fit Spray Antimicótico 200 con 14,810 ventas.

* Rabano Yodado 240 ML, con 10,381 ventas.

* Top Secret Roll-On Baby Powder 80G, con 9,742 ventas.

```{r}
g0027 <- subset(SecG, Sector == "0027")
g0027 <- g0027[order(g0027$VentasTotales, decreasing = TRUE),]
head(g0027,3)
```

```{r}
tail(g0027,3)
```

### Sector 0006 (ZACAPA TODOS LOS MUNICIPIOS - Distrito Sirius)
Se observa que los primeros productos que más venden en este sector pertenecen a la categoría de USO DIARIO y VISION FARMA, siendo estos: 
* Top Secret Roll-On Baby Powder 80G, con 42,033 ventas.

* Fresh Fit Spray Antimicótico 200 con 19,077 ventas.

* Scentia Roll On Extreme Lady 80G, con 17,910 ventas. 
```{r}
g0006 <- subset(SecG, Sector == "0006")
g0006 <- g0006[order(g0006$VentasTotales, decreasing = TRUE),]
head(g0006,3)
```

```{r}
tail(g0006,3)
```

## Productos que más y menos venden según los sectores que menos venden

### Sector EX01 (EXTERIOR - Distrito EXTERIOR)
Este sector cuenta con 0 ventas
```{r}
gEX01 <- as.data.frame(subset(SecG, Sector == "EX01"))
gEX01 <- gEX01[order(gEX01$VentasTotales, decreasing = TRUE),]
head(gEX01, 3)
gEX01 <- gEX01[order(gEX01$VentasTotales, decreasing = FALSE),]
tail(gEX01, 3)
```

### Sector 0040 (San Juan/San Pedro Sacatepequez - Distrito Orion)
Este distrito cuenta con 4 prouctos donde solo un producto tiene ventas. Se observa que único producto con ventas pertenece a la categoría de LIMPIEZA, siendo este: 
* Clean House Desinfectante Pinabete Vainilla 1Gl, con 2 ventas.

Se observa que dos de los primeros tres productos que menos venden en este sector pertenecen a la categoría de USO DIARIO y el otro producto pertenece a la categoría de SALUD Y BIENESTAR, siendo estos: 

* Top Scret Fresh Concha Navar 80G, con 0 venta.

* Fresh Fit Spray Antimicótico 200, con 0 ventas.

* Hot Ice Unguento 80G, con 0 ventas.

```{r}
g040 <- as.data.frame(subset(SecG, Sector == "0040"))
g040 <- g040[order(g040$VentasTotales, decreasing = TRUE),]
head(g040, 3)
g040 <- g040[order(g040$VentasTotales, decreasing = FALSE),]
head(g040, 3)
```

### Sector PR01 (PREMIOS POR RECOBRAR - Distrito Abogados)
Se observa que el producto con más ventas pertenece a la categoría de Uso Diario mientras los otros dos pertenecen a la categoría de CUIDADO DE PIEL, siendo estos: 
* Top Secret Roll-On Baby Powder 80G, con 4 ventas.

* Clinical Sun Protector Solar 50FPS 60Gr, con 2 ventas.

* Crema de Concha Nacar con CIT E 150G, con 1 ventas.

Se observa que los primeros tres productos que menos venden en este sector pertenecen a la categoría de CUIDADO DE PIEL, DIVISION FARMA y MAQUILLAJE, respectivamente. Estos son: 
* Cobo Concha Nácar, con 0 ventas.
* Acetaminofen Adultos 20 Tabletas, con 0 ventas.
* Scentia Bella Color Luxury Nail Polish Silver, con 0 ventas.

```{r}
gPR01 <- as.data.frame(subset(SecG, Sector == "PR01"))
gPR01 <- gPR01[order(gPR01$VentasTotales, decreasing = TRUE),]
head(gPR01, 3)

```

### Sector 0022 (TOTONICAPAN/QUETZALTENANGO - Distrito Orion)
Se observa que los productos con más ventas pertenecen a las categorías de USO DIARIO, CABELLO Y PROMOCIONALES VENDIDOS respectivamente, siendo estos: 
* Fresh Fit Sprey Antimicótico 200, con 2690 ventas.

* Top Fami Sh 2 en 1 Cola Caba Nd 1L, con 2371 ventas.

* Estuche Sc Fruits para Gel Antibac, con 1913 ventas.

Se observa que los primeros tres productos que menos venden en este sector pertenecen a la categoría de CABELLO respectivamente, siendo estos:
* Cobo Concha Nácar, con 0 ventas.

* Acetaminofen Adultos 20 Tabletas, con 0 ventas.

* Scentia Bella Color Luxury Nail Polish Silver, con 0 ventas.

```{r}
g022 <- as.data.frame(subset(SecG, Sector == "0022"))
g022 <- g022[order(g022$VentasTotales, decreasing = TRUE),]
head(g022, 3)

```

### Sector 0042 (SECTOR 42 - Distrito Orion)
Se observa que el producto con más ventas pertenece a la categoría de USO DIARIO y los otros dos productos pertenecen a la categoría de LIMPIEZA, siendo estos: 

* Fresh Fit Sprey Antimicótico 200, con 4221 ventas.

* Clean House Desinfectante Cereza 1Gl, con 2524 ventas.

* Clean House Desin. Manzana Canela 1Gl, con 2314 ventas.

Se observa que los primeros tres productos que menos venden en este sector pertenecen a la categoría de CABELLO respectivamente, siendo estos:
* Paquete Cabello Junio Extra, con 0 ventas.
* Oro Líq Anti Edad Sha 2 en 1 400 M, con 0 ventas.
* Oro Liquido Shampoo Negro Delumbrante 400ml. Ofe, con 0 ventas.

```{r}
g042 <- as.data.frame(subset(SecG, Sector == "0042"))
g042 <- g042[order(g042$VentasTotales, decreasing = TRUE),]
head(g042, 3)
g042 <- g042[order(g042$VentasTotales, decreasing = FALSE),]
head(g042, 3)
```

### Sector 0038 (AN LUIS/POPTUN - Distrito Sirius)
Se observa que el producto con más ventas pertenece a la categoría de USO DIARIO, el segundo pertenece a la categoría de DIVISION FARMA y el tercer producto pertenece a la categoría de USO DIARIO, siendo estos: 
* Fresh Fit Sprey Antimicótico 200, con 5558 ventas.

* Rabano Yodado 240 Ml, con 4207 ventas.

* top Secret Roll-On Baby Powder 80G, con 3274 ventas.

Se observa que los primeros tres productos que menos venden en este sector pertenecen a la categoría de CABELLO respectivamente, siendo estos:
* Action Shampoo Anticaida Oferta, con 0 ventas.

* Oro Líq Anti Edad Sha 2 en 1 400 M, con 0 ventas.

* Oro Líq Anti Edad Bál Crem 300 G, con 0 ventas.

```{r}
g038 <- as.data.frame(subset(SecG, Sector == "0038"))
g038 <- g038[order(g038$VentasTotales, decreasing = TRUE),]
head(g038, 3)
g038 <- g038[order(g038$VentasTotales, decreasing = FALSE),]
head(g038, 3)
```


### Honduras
```{r}
# Guatemala
Honduras <- as.data.frame(crearLista(SecH, sectoresH))
Honduras$Sector <- sectoresH
names(Honduras)[1] <- "VentasTotales"
Honduras <- Honduras[order(-Honduras$VentasTotales),]
Honduras %>%
  mutate(name = fct_reorder(Honduras$Sector, desc(Honduras$VentasTotales))) %>%
  ggplot( aes(x=name, y=Honduras$VentasTotales)) +
    geom_bar(stat="identity", fill="#f68060", alpha=.6, width=.4) +
    coord_flip() +
    ylab("Ventas Totales por Sector") +
    xlab("Sector") +
    theme_bw()
```

```{r}
H1 <- subset(SecH, Sector == "0321")
H1 <- H1[order(H1$VentasTotales, decreasing = TRUE),]
head(H1,3)
```

```{r}
H2 <- subset(SecH, Sector == "0319")
H2 <- H2[order(H2$VentasTotales, decreasing = TRUE),]
head(H2,3)
```
```{r}
H3 <- subset(SecH, Sector == "0304")
H3 <- H3[order(H3$VentasTotales, decreasing = TRUE),]
head(H3,3)
```

```{r}
H4 <- subset(SecH, Sector == "0308")
H4 <- H4[order(H4$VentasTotales, decreasing = TRUE),]
head(H4,3)
```

```{r}
H5 <- subset(SecH, Sector == "0335")
H5 <- H5[order(H5$VentasTotales, decreasing = TRUE),]
head(H5,3)
```

```{r}
sH <- as.data.frame(subset(SecH, VentasTotales > "0"))
sH <- sH[order(sH$VentasTotales, decreasing = TRUE),]
tail(sH, 15)
```



```{r}
dH <- as.data.frame(subset(SecH, Sector == "CC", VentasTotales < "0"))
dH$VentasTotales <- dH$VentasTotales*-1
dH <- dH[order(dH$VentasTotales, decreasing = TRUE),]
head(dH, 10)
```

```{r}
# Nicaragua
Nicaragua <- as.data.frame(crearLista(SecN, sectoresN))
Nicaragua$Sector <- sectoresN
names(Nicaragua)[1] <- "VentasTotales"
Nicaragua <- Nicaragua[order(-Nicaragua$VentasTotales),]
Nicaragua %>%
  mutate(name = fct_reorder(Nicaragua$Sector, desc(Nicaragua$VentasTotales))) %>%
  ggplot( aes(x=name, y=Nicaragua$VentasTotales)) +
    geom_bar(stat="identity", fill="#f68060", alpha=.6, width=.4) +
    coord_flip() +
    ylab("Ventas Totales por Sector") +
    xlab("Sector") +
    theme_bw()
```
Para el país de Nicaragua se tiene que los sectores con más ventas son:


* CC (SECTOR CONTADO - Distrito contado) con un total de 509950 ventas por unidad
* 0409 (RAQUEL UREY ESTRADA - Distrito Indiana Rivas) con un total de 307620 ventas por unidad
* 0402 (MARBELLY OBANDO RAMOS - Ditrito Indiana Rivas) con un total de 272197 ventas por unidad
* 0427 (MARÍA ISABEL MATUTE - Distrito Jannette Herrera) con un total de 271152 ventas por unidad
* 0405 (CLAUDIA HATYEL ALTAMIRANO RODRIGUEZ - Distrito Indiana Rivas) con un total de 262093 ventas por unidad
* 0407 (MILAGROS SUYEN RIVAS RIVAS - Distrito Indiana Rivas) con un total de 247739 ventas por unidad
* 0424 (JACQUELIN LEIVA -  Distrito Jannette Herrera) con un total de 241217 ventas por unidad
* 0404 (ROSA ADILIA OLIVAS - Distrito Indiana Rivas) con un total de 218165 ventas por unidad
* 0410 (KAREL FUENTES - Distrito Indiana Rivas) con un total de 214711 ventas por unidad

Por otro lado, los sectores con menos ventas son:

* 0412 ( RETAIL - Distrito Institucional) con un total de 79 ventas por unidad
* 0422 ( SECTOR CONTADO INSTITUCIONAL - Distrito Contado Institucional) con un total de 	301 ventas por unidad
* 0000 (LANCASCO - Distrito Empleado) con un total de 6061 ventas por unidad
* 0413 (SOBEYDA VARGAS - Distrito Indiana Rivas) con un total de 66970 ventas por unidad
* 0433 (VILMA RODRIGUEZ - Distrito Jannette Herrera) con un total de 94217 ventas por unidad
* 0408 (ARELYS CASTILLO - Distrito Indiana Rivas) con un total de 124018 ventas por unidad
* 0420 (KARLA ALVAREZ - Distrito Jannette Herrera) con un total de 140713 ventas por unidad
* 0426 (MAYELA DE LOS ANGELES GUTIERREZ GUEVARA - Distrito Jannette Herrera) con un total de 156187 ventas por unidad
* 0429 (JEANETH HERRERA - Distrito Jannette Herrera) con un total de 164861 ventas por unidad
* 0403 (JOHANNA MIRANDA - Distrito Indiana Rivas) con un total de 169754 ventas por unidad

Podemos observar que las tres mujeres que mas venden en Nicaragua son:
* Raquel  Urey Estrada
* Marbelly Obando Ramos
* María Isabel Matute

Además, las tres mujeres que menos venden en Nicaragua son:
* Sobeyda Vargas
* Vilma Rodríquez
* Arelys Castillo


### Sector Contado CC

```{r}
n1 <- as.data.frame(subset(SecN, Sector == "CC"))
n1 <- n1[order(n1$VentasTotales, decreasing = TRUE),]
head(n1, 3)
n01 <- n1[order(n1$VentasTotales, decreasing = FALSE),]
head(n01, 3)
```

### Sector  0409

```{r}
n2 <- as.data.frame(subset(SecN, Sector == "0409"))
n2 <- n2[order(n1$VentasTotales, decreasing = TRUE),]
head(n2, 3)
n02 <- n2[order(n2$VentasTotales, decreasing = FALSE),]
head(n02, 3)
```
### Sector  0402

```{r}
n3 <- as.data.frame(subset(SecN, Sector == "0402"))
n3 <- n3[order(n3$VentasTotales, decreasing = TRUE),]
head(n3, 3)
n03 <- n3[order(n3$VentasTotales, decreasing = FALSE),]
head(n03, 3)
```
### Sector  0427
```{r}
n4 <- as.data.frame(subset(SecN, Sector == "0427"))
n4 <- n4[order(n4$VentasTotales, decreasing = TRUE),]
head(n4, 3)
n04 <- n4[order(n4$VentasTotales, decreasing = FALSE),]
head(n04, 3)
```

### Sector  0405
```{r}
n5 <- as.data.frame(subset(SecN, Sector == "0405"))
n5 <- n5[order(n5$VentasTotales, decreasing = TRUE),]
head(n5, 3)
n05 <- n5[order(n5$VentasTotales, decreasing = FALSE),]
head(n05, 3)
```
## Sectores con menos ventas

### Sector 0412
```{r}
n6 <- as.data.frame(subset(SecN, Sector == "0412"))
n6 <- n6[order(n6$VentasTotales, decreasing = TRUE),]
head(n6, 3)
n06 <- n6[order(n6$VentasTotales, decreasing = FALSE),]
head(n06, 3)
```

### Sector 0422
```{r}
n7 <- as.data.frame(subset(SecN, Sector == "0422"))
n7 <- n7[order(n7$VentasTotales, decreasing = TRUE),]
head(n7, 3)
n07 <- n7[order(n7$VentasTotales, decreasing = FALSE),]
head(n07, 3)
```


## Análisis de El Salvador

```{r}
# El Salvador
Salvador <- as.data.frame(crearLista(SecS, sectoresS))
Salvador$Sector <- sectoresS
names(Salvador)[1] <- "VentasTotales"
Salvador <- Salvador[order(-Salvador$VentasTotales),]
Salvador %>%
  mutate(name = fct_reorder(Salvador$Sector, desc(Salvador$VentasTotales))) %>%
  ggplot( aes(x=name, y=Salvador$VentasTotales)) +
    geom_bar(stat="identity", fill="#f68060", alpha=.6, width=.4) +
    coord_flip() +
    ylab("Ventas Totales por Sector") +
    xlab("Sector") +
    theme_bw()

```
Para el país de El Salvador se tiene que los sectores con más ventas son:


* 0202 (SANTA ANA - Distrito Arius) con un total de 586658 ventas por unidad

* 0204 (SONSONATE - Distrito Arius) con un total de 347768 ventas por unidad

* CC (CONTADO - Ditrito Contado) con un total de 337734 ventas por unidad

* 0216 (USULUTAN - Distrito Sirius) con un total de 325733 ventas por unidad

* 0203 (CHALATENANGO - Distrito Arius) con un total de 301789 ventas por unidad

Por otro lado, los sectores con menos ventas son:


* 0214 (SUCHITOTO,COJUTEPEQUE, SAN RAFAEL CEDROS - Distrito Sirius) con un total de 	106909 ventas por unidad

* 0224 (CUSCATLAN - Distrito Sirius) con un total de 112256 ventas por unidad

* 0230 (SAN SALVADOR NORTE - Distrito Arius) con un total de 114430 ventas por unidad

* 0223 (USULUTAN NORTE - Distrito Sirius) con un total de 140411 ventas por unidad

* 0220 (LA UNION - Distrito Sirius) con un total de 142084 ventas por unidad

```{r}
# El Salvador
secS1 <- as.data.frame(subset(SecS, Sector == "0202"))
secS1<- secS1[order(secS1$VentasTotales, decreasing=TRUE),] 
secS1<- head(secS1, 3) #contiene los que mas se venden
secS01 <- secS1[order(secS1$VentasTotales, decreasing=FALSE),] 
secS01 <- head(secS01, 3) #contiene los que menos se venden

secS2 <- as.data.frame(subset(SecS, Sector == "0204"))
secS2<- secS2[order(secS2$VentasTotales, decreasing=TRUE),] 
secS2<- head(secS2, 3)
secS02 <- secS2[order(secS2$VentasTotales, decreasing=FALSE),] 
secS02 <- head(secS02, 3) #contiene los que menos se venden

secS3 <- as.data.frame(subset(SecS, Sector == "0203"))
secS3<- secS3[order(secS3$VentasTotales, decreasing=TRUE),] 
secS3<- head(secS3, 3)
secS03 <- secS3[order(secS3$VentasTotales, decreasing=FALSE),] 
secS03 <- head(secS03, 3) #contiene los que menos se venden

secS4 <- as.data.frame(subset(SecS, Sector == "0212"))
secS4<- secS4[order(secS4$VentasTotales, decreasing=TRUE),] 
secS4<- head(secS4, 3)
secS04 <- secS4[order(secS4$VentasTotales, decreasing=FALSE),] 
secS04 <- head(secS04, 3) #contiene los que menos se venden

secS5 <- as.data.frame(subset(SecS, Sector == "0210"))
secS5<- secS5[order(secS5$VentasTotales, decreasing=TRUE),] 
secS5<- head(secS5, 3)
secS05 <- secS5[order(secS5$VentasTotales, decreasing=FALSE),] 
secS05 <- head(secS05, 3) #contiene los que menos se venden




masSalvador <-  c(secS1, secS2 , secS3, secS4, secS5)



#SECTORES CON Menos VENTAS

#* 0214 (SUCHITOTO,COJUTEPEQUE, SAN RAFAEL CEDROS - Distrito Sirius) con un total de 	106909 ventas por unidad
#* 0224 (CUSCATLAN - Distrito Sirius) con un total de 112256 ventas por unidad
#* 0230 (SAN SALVADOR NORTE - Distrito Arius) con un total de 114430 ventas por unidad
#* 0223 (USULUTAN NORTE - Distrito Sirius) con un total de 140411 ventas por unidad
#* 0220 (LA UNION - Distrito Sirius) con un total de 142084 ventas por unidad
#* 0219 (MORAZAN - Distrito Sirius) con un total de 142319 ventas por unidad
#* 0221 (ARMENIA - Distrito Arius) con un total de 150182 ventas por unidad
#* 0213 (SOYAPANGO, ILOPANGO - Distrito Sirius) con un total de 160837 ventas por unidad
#* 0208 (SAN MARCOS / NVO CUSCATLAN - Distrito Arius) con un total de 168747 ventas por unidad


secS6 <- as.data.frame(subset(SecS, Sector == "0214"))
secS6<- secS6[order(secS6$VentasTotales, decreasing=TRUE),] 
secS6<- head(secS6, 3) #contiene los que mas se venden
secS06 <- secS6[order(secS6$VentasTotales, decreasing=FALSE),] 
secS06 <- head(secS06, 3) #contiene los que menos se venden

secS7 <- as.data.frame(subset(SecS, Sector == "0224"))
secS7<- secS7[order(secS7$VentasTotales, decreasing=TRUE),] 
secS7<- head(secS7, 3) #contiene los que mas se venden
secS07 <- secS7[order(secS7$VentasTotales, decreasing=FALSE),] 
secS07 <- head(secS07, 3) #contiene los que menos se venden

secS8 <- as.data.frame(subset(SecS, Sector == "0230"))
secS8<- secS8[order(secS8$VentasTotales, decreasing=TRUE),] 
secS8<- head(secS8, 3) #contiene los que mas se venden
secS08 <- secS8[order(secS8$VentasTotales, decreasing=FALSE),] 
secS08 <- head(secS08, 3) #contiene los que menos se venden

secS9 <- as.data.frame(subset(SecS, Sector == "0223"))
secS9<- secS9[order(secS9$VentasTotales, decreasing=TRUE),] 
secS9<- head(secS9, 3) #contiene los que mas se venden
secS09 <- secS9[order(secS9$VentasTotales, decreasing=FALSE),] 
secS09 <- head(secS09, 3) #contiene los que menos se venden

secS10 <- as.data.frame(subset(SecS, Sector == "0220"))
secS10<- secS10[order(secS10$VentasTotales, decreasing=TRUE),] 
secS10<- head(secS10, 3) #contiene los que mas se venden
secS010 <- secS10[order(secS10$VentasTotales, decreasing=FALSE),] 
secS010 <- head(secS010,3)

```

## Top de productos de los sectores que más venden para El Salvador

### Sector 0202 (SANTA ANA - Distrito Arius)
Se observa que los primeros tres productos que más venden en este sector pertenecen a la categoría de USO DIARIO, siendo estos: 
* Fresh Fit Spray Antimicótico 200 con 86,852 ventas.

* Top Secret Roll-On Baby Powder 80G, con 80,357 ventas.

* Scentia Roll On Extreme Lady 80G, con 45,836 ventas. 

```{r}
s202 <- subset(SecS, Sector == "0202")
s202 <- s202[order(s202$VentasTotales, decreasing = TRUE),]
head(s202,3)
```

```{r}
sM <- as.data.frame(subset(SecS, VentasTotales > "0"))
sM <- sM[order(sM$VentasTotales, decreasing = TRUE),]
tail(sM, 15)
```

* 0214 (SUCHITOTO,COJUTEPEQUE, SAN RAFAEL CEDROS - Distrito Sirius) con un total de 	106909 ventas por unidad

* 0224 (CUSCATLAN - Distrito Sirius) con un total de 112256 ventas por unidad

* 0230 (SAN SALVADOR NORTE - Distrito Arius) con un total de 114430 ventas por unidad

* 0223 (USULUTAN NORTE - Distrito Sirius) con un total de 140411 ventas por unidad

* 0220 (LA UNION - Distrito Sirius) con un total de 142084 ventas por unidad
```{r}
S <- as.data.frame(subset(SecS, Sector == "0214"))
S <- S[order(S$VentasTotales, decreasing = TRUE),]
head(S, 3)
```
```{r}
S1 <- as.data.frame(subset(SecS, Sector == "0224"))
S1 <- S1[order(S1$VentasTotales, decreasing = TRUE),]
head(S1, 3)
```
```{r}
S2 <- as.data.frame(subset(SecS, Sector == "0230"))
S2 <- S2[order(S2$VentasTotales, decreasing = TRUE),]
head(S2, 3)
```
```{r}
S3 <- as.data.frame(subset(SecS, Sector == "0223"))
S3 <- S3[order(S3$VentasTotales, decreasing = TRUE),]
head(S3, 3)
```
```{r}
S4 <- as.data.frame(subset(SecS, Sector == "0220"))
S4 <- S4[order(S4$VentasTotales, decreasing = TRUE),]
head(S4, 3)
```


## Análisis de Honduras

```{r}
#Honduras
Honduras <- as.data.frame(crearLista(SecH, sectoresH))
Honduras$Sector <- sectoresH
names(Honduras)[1] <- "VentasTotales"
Honduras <- Honduras[order(-Honduras$VentasTotales),]
Honduras %>%
  mutate(name = fct_reorder(Honduras$Sector, desc(Honduras$VentasTotales))) %>%
  ggplot( aes(x=name, y=Honduras$VentasTotales)) +
    geom_bar(stat="identity", fill="#f68060", alpha=.6, width=.4) +
    coord_flip() +
    ylab("Ventas Totales por Sector") +
    xlab("Sector") +
    theme_bw()
```
## Analizando productos que tienen 0 venta:

### Guatemala 

```{r}
zeroG <- as.data.frame(subset(SecG, VentasTotales == "0"))
head(zeroG,10)

```

### El Salvador
```{r}
zeroS <- as.data.frame(subset(SecS, VentasTotales == "0"))
head(zeroS, 10)

```
### Honduras
```{r}
zeroH <- as.data.frame(subset(SecH, VentasTotales == "0"))
head(zeroH, 10)

```

### Nicaragua
```{r}
zeroN <- as.data.frame(subset(SecN, VentasTotales == "0"))
head(zeroN, 10)

```

## Análisis de devoluciones

### Guatemala
```{r}
dG <- as.data.frame(subset(SecG, VentasTotales < "0"))
dG$VentasTotales <- dG$VentasTotales*-1
dG <- dG[order(dG$VentasTotales, decreasing = TRUE),]
head(dG, 10)
```
# El Salvador
```{r}
dS <- as.data.frame(subset(SecS, VentasTotales < "0"))
tail(dS, 10)

```

# Honduras
```{r}
dH <- as.data.frame(subset(SecH, VentasTotales < "0"))
head(dH, 10)

```


# Nicaragua
```{r}
dN <- as.data.frame(subset(SecN, VentasTotales < "0"))
head(dN, 10)

```
## Ventas por sector

```{r}
crearArray <- function(x,y,z){
  coso <- c()
  lista <-c()
  for(i in seq(1, length(y), by=1)){
    sec <- subset(x, Sector == y[i])
    for (j in seq(1, length(z), by=1)){
      cat <- subset(sec, Categoria == z[i])
      cat <- cat[,c(length(x))]
      lista[[j]] <- sum(as.numeric(cat))
    }
    coso[[i]]<- lista
  }
  return(coso)
}

secMasGT <- c("AB03", "CC", "0021", "0005", "0027", "0006", "0006", "0012", "0026", "0031", "0034")
categorias <- c("CABELLO", "CUIDADO DE LA PIEL", "CUIDADO DE LAS UÑAS", "CUIDADO PERSONAL", "DESCONTINUADOS", "DIVISION FARMA", "ELLAS", "ELLOS", "GASTOS PROMOCIONALES", "JOYERIA", "KIMBERLY CLARK", "LIMPIEZA", "MAQUILLAJE", "NIÑOS", "PAQUETES", "PREMIOS", "PROMOCIONALES VENDIDOS", "SALUD Y BIENESTAR", "TEENS", "USO DIARIO")
masGuatemala <- t(as.data.frame(crearArray(SecG, secMasGT,categorias)))
```

## Clustering
Se decidió hacer un clustering para las ventas totales por sector de cada país, con el fin de agrupar los sectores entre ventas bajas, medias y altas. A continuación, se usó el agrupamiento por medio de las k-medias, usando un cálculo de 3 clusters por los rangos de ventas ya antes mencionados. 

### Clustering de Guatemala
Se observa que para el primer cluster, solo se encuentra el sector AB03 con 6,557,880 ventas unitarias; el segundo cluster se encuentra el sector CC con 2,840,462; el tercer cluster se encuentra el resto de sectores de Guatemala. Dado que en los primeros clusters solo se encuentra un sector, se llegó a la conclusión que para este data set, no trae cuenta agrupar estos sectores por medio de clustering, a pesar que la media de la Prueba de la Silueta dio como resultado 0.8675771. 
```{r}
# ClusterG <- Guatemala # Nuevo data frame únicamente para clusters
# km <- kmeans(Guatemala[,1],3) # Se calculan 3 clusters
# ClusterG$Grupo <- km$cluster # Se crea una nueva columna con el numero de cluster
# #Guatemala$Sector <- as.numeric(as.factor(Guatemala$Sector))
# 
# # Grafica de los clusters
# 
# fviz_cluster(km, data = Guatemala[,1:2], geom = "point", ellipse.type = "norm")
# 
# 
# # Prueba de la Silueta 
# silcluster <- silhouette(km$cluster, dist(Guatemala[,1]))
# mean(silcluster[,3]) # Media = 0.8675771. 
```

### Clustering de El Salvador
Se observa que para este país, el clustering tiene potencial para agrupar los sectores. Al momento de aplicarle un clustering con 3 k-medias, se obtuvo que la media de la prueba de silueta fue de 0.557041. Este resultado presenta que no es la mejor media esperada pero tampoco está mal. Al mundo de agrupar, se tuvo lo siguiente: 
* Primer grupo: En este grupo se encuentran los sectores que tienen ventas totales menores a 245,000.
* Segundo grupo: Se encuentran los sectores que tienen ventas totales entre $245,000 \leq ventas \leq 590,000$.
* Tercer grupo: Se encuentra el sector que tiene ventas totales mayores a 590,000. 
```{r}
# ClusterS <- Salvador # Nuevo data frame únicamente para clusters
# kmS <- kmeans(Salvador[,1],3) # Se calculan 3 clusters
# ClusterS$Grupo <- kmS$cluster # Se crea una nueva columna con el numero de cluster
# 
# # Grafica de los clusters
# 
# fviz_cluster(kmS, data = ClusterS[,1:3], geom = "point", ellipse.type = "norm")
# 
# 
# 
# # Prueba de la Silueta 
# silclusterS <- silhouette(kmS$cluster, dist(Salvador[,1]))
# mean(silclusterS[,3]) # Media = 0.8675771. 
```

### Clustering de Nicaragua
Nicaragua muestra un buen agrupamiento de ventas totales por medio de clustering, a pesar que la media de la prueba de silueta fue de 0.4045472. Este resultado no presenta un buen resultado acerca de qué tan alejados están los datos de cada cluster; sin embargo, se presenta el agrupamiento por ventas totales observados por el cluster:
* Primer grupo: En este grupo se encuentran los sectores que tienen ventas totales menores a 180,000.
* Segundo grupo: Se encuentran los sectores que tienen ventas totales entre $180,000 \leq ventas \leq 510,000$.
* Tercer grupo: Se encuentra el sector que tiene ventas totales mayores a 510,000. 
```{r}
# ClusterN <- Nicaragua # Nuevo data frame únicamente para clusters
# kmN <- kmeans(Nicaragua[,1],3) # Se calculan 3 clusters
# ClusterN$Grupo <- kmN$cluster # Se crea una nueva columna con el numero de cluster
# 
# # Grafica de los clusters
# 
# 
# 
# # Prueba de la Silueta 
# silclusterN <- silhouette(kmN$cluster, dist(Nicaragua[,1]))
# mean(silclusterN[,3]) # Media = 0.8675771. 
```


# Categorias que mas/menos venden
## Guatemala 
```{r}
SecG$VentasTotales <- as.numeric(SecG$VentasTotales) 
catG <- ddply(SecG, .(Categoria), summarize, sum=sum(VentasTotales))
catG<- catG[-c(1),] 
ggplot(data=catG, aes(x=Categoria, y=sum)) +
  geom_bar(stat="identity")+ coord_flip() 
```
Se tiene que las categorias que mas venden son: Uso diario, cabello y ellas. 
En cuanto a las que menos venden se tiene que: joyeria, cuidado personal y cuidado de las unas. 

## El Salvador

```{r}
SecS$VentasTotales <- as.numeric(SecS$VentasTotales) 
catS <- ddply(SecS, .(Categoria), summarize, sum=sum(VentasTotales))
catS<- catS[-c(1),] 
ggplot(data=catS, aes(x=Categoria, y=sum)) +
  geom_bar(stat="identity")+ coord_flip() 
```
Nuevamente, se tiene que entre las que mas venden son: uso diario, cabello y ellas. 
Entre las que menos venden se tienen: Joyeria, premios y paquetes.
## Nicaragua
```{r}
SecN$VentasTotales <- as.numeric(SecN$VentasTotales) 
catN <- ddply(SecN, .(Categoria), summarize, sum=sum(VentasTotales))
catN<- catN[-c(1),] 
ggplot(data=catN, aes(x=Categoria, y=sum)) +
  geom_bar(stat="identity")+ coord_flip() 
```
En este caso se tiene que las categorias que mas venden son: Uso diario, cabello, limpieza y ellas. 
Se observa que hay un incremento en las ventas de las categorias de limpieza y ellas. 
Por otro lado, para las que menos venden se tienen: Kimberly Clark, joyeria, descontinuados y cuidado de las unas. 

## Honduras
```{r}
SecH$VentasTotales <- as.numeric(SecH$VentasTotales) 
catH <- ddply(SecH, .(Categoria), summarize, sum=sum(VentasTotales))
catH<- catN[-c(1),] 
ggplot(data=catH, aes(x=Categoria, y=sum)) +
  geom_bar(stat="identity")+ coord_flip() 
```
Para el pais de Honduras, se observa que las categorias que mas venden son: Uso diario, limpieza, ellas y ninos. 
Asi tambien, las categorias que menos venden son: cuidado de las unas, descontinuados, joyeria y Kimberly Clark. 


### Conclusiones de ventas por categoria
* En general se observa que en todos los paises las categorias que menos venden son: cuidado de las unas, descontinuados, joyeria y Kimberly Clark. 
* Tambien se observo, que en su mayoria, las categorias que mas venden son: uso diario, limpieza y ellas. 





# Fuentes consultadas
* S.A (2018). *The R Graph Gallery*. Extraido de: https://www.r-graph-gallery.com/ [29/06/2019]

* D. (08/2019). *Markdown Text 101*. Extraido de: https://support.discordapp.com/hc/en-us/articles/210298617-Markdown-Text-101-Chat-Formatting-Bold-Italic-Underline- [06/10/2019]

* Theuwissen, M. (02/12/2015). *How to write the first for loop in R*. Extraido de: https://www.r-bloggers.com/how-to-write-the-first-for-loop-in-r/ [01/10/2019]
